【裁判字號】    91,交簡上,3
【裁判日期】    920227
【裁判案由】    過失致死
【裁判全文】
臺灣宜蘭地方法院刑事判決                          九十一年度交簡上字第三號
    上  訴  人  臺灣宜蘭地方法院檢察署檢察官
    被      告  乙○○  男  三.
                丙○○  男  四.
右列上訴人因過失致死案件，不服本院九十一年度羅交簡字第二四號中華民國九十一
年五月十六日第一審簡易判決（聲請案號：九十一年度偵字第三二四號），提起上訴
，本院管轄之第二審合議庭判決如左：
    主  文
原判決撤銷。
丙○○因過失致人於死，處有期徒刑陸月，如易科罰金，以參佰元折算壹日。
乙○○因過失致人於死，累犯，處有期徒刑柒月。
    事  實
一、乙○○曾因犯侵占罪，經台灣台南地方法院於民國八十八年二月一日判處有期徒
    刑十月，於八十九年四月二日執行完畢。
二、丙○○於九十年十一月二十八日某時起，駕駛車牌號碼為Ｕ二─○八二一號之自
    用小客車，搭載乘客乙○○沿宜蘭縣羅東鎮○○路由純精路往運動公園方向行駛
    ，於該日十三時五十分許，本應注意汽車停車時不得併排停車，妨礙行車安全，
    且依當時情形，又無不能注意之情事，竟疏未注意，而在上開培英路一五二號前
    併排停車。丙○○於上述時地併排停車，並與乘客乙○○下車後，乙○○因思及
    有物品放置於該自用小客車上，遂又前往前開地點欲取回物品，其本應注意汽車
    併排停車，占用車道，向外開啟車門時，應注意人、車之通行，並讓其先行，且
    當時情形，亦無不能注意之情事，竟疏於注意，而貿然開啟上述自用小客車之左
    前側車門，致撞及適騎經上開地點之張鳳姻機車，張鳳姻促不及防，因而人車倒
    地，受有頭部外傷併顱內出血及嚴重腦水腫，經送醫急救後，於同年十二月二日
    上午九時三十分許不治死亡。
三、案經游鳳姻之配偶甲○○訴由宜蘭縣警察局羅東分局報請台灣宜蘭地方法院檢察
    署檢察官偵查起訴。
    理  由
一、被告丙○○及乙○○對右揭犯行，於警訊及偵審中均坦承不諱，且有告訴人甲○
    ○之指訴可參，並有道路交通事故調查報告表及現場照片五張在卷可憑。被害人
    游鳳姻確係因本件車禍受傷死亡，亦經臺灣宜蘭地方法院檢察署檢察官督同法醫
    相驗屬實，製有勘驗筆錄、相驗屍體證明書、驗斷書及診斷證明書一紙在卷可憑
    。
二、按汽車不得併排停車，道路交通安全規則第一百一十二條第一項第十款定有明文
    。依卷附前揭交通事故調查表之記載，本件車禍發生時，被告丙○○併排停車之
    停車位置距該道路之中間之分向限制線約僅一公尺，且依當時情形，並非有不能
    注意之情事，乃被告丙○○仍於上開處所併排停車、被告乙○○則仍疏於注意，
    逕行開啟車開，致生本件事故，被告二人均有過失，而為本件肇事之主因。且本
    件車禍經送臺灣省基宜區車輛事故鑑定委員會鑑定結果，亦同此認定，有九十一
    年一月九日基宜鑑字第九○○七八○號鑑定意見書一紙附卷足參。被害人死亡確
    係因本件交通事故所致，已如前述，則被告之過失行為與被害人之死亡結果間自
    具有相當因果關係，事證明確，被告犯行堪以認定。
三、核被告二人所為，均係犯刑法第二百七十六條第一項之過失致人於死罪。被告乙
    ○○前曾因侵占罪，經台灣台南地方法院於八十八年二月一日判處有期徒刑十月
    ，於八十九年四月二日執行完畢，有台灣高等法院被告全國前案紀錄表在卷可稽
    ，其於有期徒刑執行完畢後，五年以內再犯本件最重本刑為有期徒刑以上之罪，
    為累犯，應依刑法第四十七條之規定加重其刑。被告二人於偵查機關發覺犯罪前
    ，親自或委託人電話報警，並已陳明肇事人姓名、地點請警方前往處理等情，有
    自首調查表一紙在卷足稽，合於自首之要件，依刑法第六十二條前段之規定減輕
    其刑，被告乙○○部分並依法先加後減。原審以被告過失傷害犯行明確，予以論
    罪科刑，固非無見，惟原審僅就雙方已經調解而為斟酌，未及詳為審酌被告二人
    尚未給付賠償等情，僅量處輕刑，尚難未洽。又被告丙○○前雖未曾受有期徒刑
    以上刑之宣告，有台灣高等法院被告全國前案紀錄表可按，惟其並未給付賠償，
    已如前述，且渠不悔改其併排停車對交通安全所產生之影響及損害，仍辯稱本件
    應為被告乙○○負擔肇事主因等語，難認對其犯行深具悔意，原審就被告丙○○
    部分諭知緩刑之宣告，亦有未合。公訴人上訴意旨指摘原判決，尚屬有理由，自
    應由本院撤銷改判。爰審酌被告丙○○為圖一己之便，違規併排停車，致生本件
    損害；乙○○復於開啟車門時未注意後方來車即逕行開啟，渠等過失程度重大；
    又渠等雖於原審判決前與被害人達成民事和解，有三星鄉調解委員會調解書乙份
    可參，惟除強制責任險新台幣一百四十萬元外，均未再給付其餘一百五十萬元之
    賠償金；於本院審理時，被告乙○○雖二度到庭陳稱欲給付賠償金，惟仍未支付
    分文，且數度經合法送達，無正當理由不到庭，犯後態度惡劣，另被告丙○○亦
    未支付分文等一切情狀，各量處如主文所示之刑，並就被告丙○○部分諭知易科
    罰金折算之標準。
四、被告乙○○經合法傳喚，無正當理由不到庭，爰不待其陳述依刑事訴訟法第三百
    七十一條逕行判決，併予敘明。
據上論斷，依刑事訴訟法第四百五十五條之一第三項、第三百七十一條、第三百六十
九條第一項前段、第二百九十九條第一項前段，刑法第二百七十六條第一項、第四十
七條、第六十二條前段、第四十一條第一項，罰金罰鍰提高標準條例第一條前段、第
二條，判決如主文。
本案經檢察官賴慶祥到庭執行職務
中      華      民      國    九十二    年      二      月    二十七    日
                                        臺灣宜蘭地方法院刑事第一庭
                                            審判長法  官  林  明  山
                                                  法  官  林  惠  玲
                                                  法  官  謝  佩  玲
右正本證明與原本無異。
不得上訴。
                                                  書記官  林  慶  生
中      華      民      國    九十二    年      三      月    三        日
論罪科刑法條全文
刑法第二百七十六條第一項
 (過失致死罪)
因過失致人於死者，處二年以下有期徒刑、拘役或二千元以下罰金。


司法院資訊處製作；財團法人民間司法改革基金會備份。
